臺灣臺中地方法院刑事判決　　　　　　　　　　　　　九十四年度交訴字第一七號
　　公　訴　人　臺灣臺中地方法院檢察署檢察官
　　被　　　告　乙○○
右列被告因公共危險等案件，經檢察官提起公訴（九十三年度偵字第一一五０號），
本院合議庭裁定進行簡式審判程序，判決如左：
    主  文
乙○○駕駛動力交通工具肇事，致人傷害而逃逸，處有期徒刑陸月，如易科罰金以
佰元折算壹日。
被訴業務過失傷害部分，公訴不受理。
    犯罪事實
一、乙○○係以駕駛大貨車為業，為從事業務之人，於民國九十三年十二月十三日，
    駕駛車牌號碼ＳＬ—七一八號營業用大貨車，沿臺中市○○路往沙鹿方向行駛，
    於同日七時三十五分許，行經臺中縣大雅鄉○○村○○路○段二八一巷之交岔路
    口，要左轉進入該巷時，本應注意車前狀況並隨時採取必要之安全措施，且依當
    時情形，又無不能注意之情事，竟疏未注意及此，貿然左轉而撞擊對向由甲○○
    所騎乘車牌號碼ＰＶ三—六五一號重型機車，致甲○○人車倒地，受有左側股骨
    、左側下顎骨、左側顏面骨折之傷害（涉犯業務過失傷害部分，業經依鄉鎮市調
    解條例調解成立，於調解書內甲○○表明同意不追究刑責，並經法院核定，視為
    於調解成立時撤回告訴）。乙○○明知自己駕駛動力交通工具肇事致人受傷，竟
    未採取救護或其他必要措施，而駕車逃離現場。嗣因王素丹目睹肇事逃逸情節而
    提供乙○○所駕駛營業用大貨車之車牌號碼，警方循線查悉上情。
二、案經台中縣警察局豐原分局報請臺灣臺中地方法院檢察署檢察官偵查起訴。
    理  由
甲、有罪部分：
一、右開犯罪事實，訊據被告乙○○均坦承不諱，核與證人王素丹於警詢時證稱：「
    我看見大貨車與機車發生碰撞，大貨車駕駛下車將機車騎士及機車移至路邊，隨
    即開車離去。」等語相符，並有診斷證明書、道路交通事故現場圖、道路交通事
    故調查報告表（一）（二）、舉發違反道路交通管理事件通知單等附卷可資佐證
    ，被告犯行洵堪認定。
二、核被告乙○○所為，係犯刑法第一百八十五條之四之公共危險罪。爰審酌被告因
    自己之過失肇致車禍導致被害人受傷，竟未報警處理，即離去現場，應予非難，
    惟念被告坦承犯行及已與被害人達成民事和解賠償等一切情狀，從輕量處如主文
    第一項所示之刑，並諭知易科罰金之折算標準，以資懲儆。
乙、不受理部分：
一、公訴意旨另以：被告乙○○係以駕駛大貨車為業，為從事業務之人，於民國九十
    三年十二月十三日，駕駛車牌號碼ＳＬ—七一八號營業用大貨車，沿臺中市○○
    路往沙鹿方向行駛，於同日七時三十五分許，行經臺中縣大雅鄉○○村○○路○
    段二八一巷之交岔路口，要左轉進入該巷時，本應注意車前狀況並隨時採取必要
    之安全措施，且依當時情形，又無不能注意之情事，竟疏未注意及此，貿然左轉
    而撞擊對向由甲○○所騎乘車牌號碼ＰＶ三—六五一號重型機車，致甲○○人車
    倒地，受有左側股骨、左側下顎骨、左側顏面骨折之傷害。案經被害人甲○○告
    訴，因認被告乙○○涉有刑法第二百八十四條第二項前段（起訴書誤載為刑法第
    二百八十四條第一項後段）之業務過失傷害罪嫌。
二、按告訴乃論之罪，告訴人於第一審辯論終結前得撤回其告訴，又告訴經撤回者，
    應諭知不受理之判決，刑事訴訟法第二百三十八條第一項、第三百零三條第三款
    ，分別定有明文。
三、又按鄉鎮市調解條例於八十五年一月十七日修正公布部分條文，其中第二十五條
    第二項規定修正為刑事告訴乃論事件於偵查中或第一審法院辯論終結前，調解成
    立，經法院核定，並經當事人同意撤回者，視為於調解成立時撤回告訴或自訴。
    至該條修正後增列「經當事人同意撤回」要件，應指當事人將上揭意思文義明載
    於調解書內送請核定，即使該刑事事件發生訴訟法上撤回告訴或自訴之效力，應
    視為於調解成立時撤回告訴，毋庸告訴人再為撤回告訴之表示，始發生撤回告訴
    之效力。查：被告因前揭車禍，肇致被害人甲○○受傷，甲○○雖曾於偵查中委
    任其兄呂泓億提出告訴，惟被告與被害人甲○○於提出告訴後之九十四年一月十
    八日，業經臺中縣烏日鄉調解委員會調解成立，於調解書第三點載明「聲請人（
    即甲○○）其餘之情求拋棄並不追究刑責」等語，有臺中縣烏日鄉調解委員會九
    四烏鄉調字第００四號調解書在卷可稽，該調解書並於同年二月廿二日經本院民
    事庭審核，以九十四年度沙核字第二０二號車禍糾紛事件准予核定在案，此有該
    調解書附卷可查，足見上開調解內容自應包含被害人甲○○之刑事告訴權，且被
    告該部分涉犯刑法第二百八十四條第二項前段之業務過失傷害罪嫌，依同法第二
    百八十七條規定，須告訴乃論，揆諸前揭說明，本件被告涉犯業務過失傷害被害
    人甲○○之告訴乃論刑事事件，既已於本院辯論終結前，調解成立，經法院核定
    ，並經被害人甲○○於調解書內表明同意不追究被告之刑責 (其真意應即同意撤
    回告訴），即應視為於調解成立時撤回告訴，毋庸被害人甲○○再為撤回告訴之
    表示，始發生撤回告訴之效力，則此部分揆諸前項說明，爰諭知不受理之判決。
據上論斷，應依刑事訴訟法第二百七十三條之一第一項、第二百九十九條第一項前段
、第三百零三條第三款，刑法第一百八十五條之四、第四十一條第一項前段，罰金罰
鍰提高標準條例第二條，判決如主文。
本案經公訴人丙○○到庭執行職務。
中      華      民      國      九十四    年       三     月    廿三    日
                                 臺灣臺中地方法院交通法庭
                                        法  官  王  靜  秋
右正本證明與原本無異。
如不服本判決，應於送達後十日內向本院提出上訴狀（須附繕本），上訴於台灣高等
法院台中分院。
                                        書記官
中      華      民      國      九十四    年       三     月    廿三    日
附錄論罪科刑法條
刑法第一百八十五條之四
駕駛動力交通工具肇事，致人死傷而逃逸者，處六月以上五年以下有期徒刑。
